【裁判字號】    97,易,741
【裁判日期】    970718
【裁判案由】    竊盜
【裁判全文】
臺灣彰化地方法院刑事判決               97年度易字第741號
公  訴  人  臺灣彰化地方法院檢察署檢察官
被      告  乙○○
上列被告因竊盜案件，經檢察官提起公訴（97年度偵字第2947號
、第3205號、第3648號），本院判決如下：
    主    文
乙○○竊盜，累犯，處拘役貳拾日，如易科罰金，以新臺幣壹仟
元折算壹日。又竊盜，累犯，處拘役拾伍日，如易科罰金，以新
臺幣壹仟元折算壹日。應執行拘役拾日，如易科罰金，以新臺
幣壹仟元折算壹日。
其餘被訴部分無罪。
    犯罪事實
一、乙○○前因犯竊盜、偽造文書案件，經臺灣高等法院臺中分
    院於民國95年1月25日以94年度上訴字第2076號判決，判處
    有期徒刑1年2月確定；又因犯竊盜罪，經臺中地方法院於95
    年2月13日以94年度易字第1438號判決，判處有期徒刑6月確
    定，經定應執行刑為有期徒刑1年8月，經減刑並定應執行刑
    為有期徒刑10月，於95年8月31日入監服刑，甫於96年7月16
    日執行完畢出監。詎仍不知悔改，竟意圖為自己不法之所有
    ，而基於竊盜之犯意，先後為下列竊盜行為：（一）於97年
    1月3日上午9時55分許，在彰化縣二林鎮○○里○○○街77
    號之「大興農超商」前，徒手竊取甲○○所有、放置於其車
    牌號碼BJ9-277號重機車前方置物籃內之鴨子1隻（價值約新
    臺幣250元），得手後即攜回家中食用完畢；（二）於97年4
    月2日18時15分許，在彰化縣二林鎮○○里○○路全聯社前
    ，徒手竊取丁○○所有、放置在車牌號碼NPT-419號重機車
    腳踏板上之書包1個、餐袋1個（價值約新臺幣2000元），得
    手後正欲離去之際，即為巡邏員警發現而查獲上情。
二、案經彰化縣警察局芳苑分局報告請臺灣彰化地方法院檢察署
    檢察官偵查起訴。
    理    由
壹、有罪部分
一、上揭犯罪事實，業據被告乙○○分別於警詢、偵訊及本院審
    理時自白不諱，核與證人即被害人甲○○、丁○○二人於警
    詢之陳述相符，復有贓物認領保管單及現場照片在卷可資佐
    證，被告竊盜犯行應堪認定。
二、核被告上揭犯罪事實一（一）、（二）所為，均係犯刑法第
    320條第1項竊盜罪。其所犯上開二罪間，犯意各別，行為互
    殊，應予分論併罰。又被告有如犯罪事實欄所載之前科，有
    刑案紀錄查註紀錄表、臺灣高等法院被告前案紀錄表各1份
    附卷可稽，其於有期徒刑執行完畢後，五年以內故意再犯
    本件有期徒刑以上之二罪，依刑法第47條第1項之規定，均
    論以累犯，並分別加重其刑。爰審酌被告素行不佳，其正值
    青壯，不思正當工作，竊取他人金錢，且造成被害人損失迄
    未賠償，惟犯後尚能坦承犯行、所竊物品價值非高等一切情
    狀，量處如主文所示之刑，並諭知易科罰金之折算標準；及
    定其應執行刑，並諭知易科罰金之折算標準，以示懲儆。
貳、無罪部分：
一、起訴意旨另以：被告乙○○於96年10月間某日中午某時許，
    在彰化縣二林鎮○○路與斗苑路路口某處水果攤內，徒手竊
    取戊○○所有之黑色圍裙1件，圍群內並有新臺幣4000元，
    得手後即將圍裙棄置於二林鎮○○路路旁，得款則花用一空
    。因認被告涉犯刑法第320條第1項之竊盜罪嫌。
二、按被告未經審判證明有罪確定前，推定其為無罪；犯罪事實
    ，應依證據認定之，無證據不得認定犯罪事實。又不能證明
    被告犯罪者，應諭知無罪之判決，刑事訴訟法第154條、第
    301條第1項分別定有明文。又按認定犯罪事實所憑之證據，
    雖不以直接證據為限，間接證據亦包括在內，然而無論直接
    證據或間接證據，其為訴訟上之證明，須於通常一般人均不
    致有所懷疑，而得確信其為真實之程度者，始得據為有罪之
    認定，倘其證明尚未達到此一程度，而有合理之懷疑存在時
    ，即難遽採為不利被告之認定（最高法院76年臺上字第49
    86號判例要旨參照）。另按刑事訴訟法第161條業於91年2
    月8日修正公布，其第1項規定檢察官就被告犯罪事實，應負
    舉證責任，並指出證明之方法。因此，檢察官對於起訴之犯
    罪事實，應負提出證據及說服之實質舉證責任。倘其所提出
    之證據，不足為被告有罪之積極證明，或其指出證明之方法
    ，無從說服法院以形成被告有罪之心證，基於無罪推定之原
    則，自應為被告無罪判決之諭知（最高法院92年度臺上字第
    128號判例要旨參照）。
三、公訴人認為被告乙○○於戊○○經營之水果攤內竊取金錢，
    涉有竊盜犯嫌，無非係以被告乙○○已於警詢中自白，及有
    證人即被害人戊○○於警詢中之證述為據。被告乙○○於本
    院審理中堅詞否認有於戊○○經營之水果攤內竊取金錢之行
    為，並辯稱：這件伊沒有偷，伊在警局中自白是因為被警察
    用腳銬扣住雙腳，並命蹲下後警察用腳撥弄伊下體，伊不得
    已才配合製作坦承自白的筆錄，且該警詢筆錄內容是警察先
    作好後，命其照筆錄內容講才錄音的等語。
四、經查：
（一）雖證人即為被告製作警詢筆錄之員警丙○○、己○○到庭
      均證陳: 「（被害人戊○○的部分，是否為你們二位承辦
      ？）是的。」、「（偵訊之前有無對被告以不適當之方法
      製作筆錄？）沒有。」、「（是以何種方式製作筆錄？）
      一問一答。」、「（被害人戊○○的部分是如何查獲？）
      我們發現被告在街上閒逛，就跟蹤他，時間已經太久了，
      我們在二林鎮的全聯社停留，我們看到他在被害人機車籃
      子裡拿走一條魚，我們就已現行犯帶回去偵辦。有另一案
      的被害人林麗華跟我們說還有壹個被害人戊○○的水果攤
      也有遭竊，所以我們才問被告是否有犯案，被告他自己說
      ，他有去戊○○的水果攤竊盜。」等語；惟經本院當庭勘
      驗被告乙○○警詢筆錄之錄音光碟，勘驗之結果為: 「光
      碟只有微微聲音，聲音微小，聽不清楚，影像鏡頭對準被
      告，出現被告上半身，嘴巴在動，不清楚被告是否為一問
      一答，還是照著念。被告嘴巴中間有停頓，不是一直連續
      。被告的眼神好像往下移，不是正視前方。」等情；則被
      告於警詢中所製作之自白筆錄，其製作是否為一問一答並
      當場製作？有無電腦鍵盤之打字敲擊聲？被告應答之語氣
      是否自然？抑或生硬？均無法由上開勘驗過程中得到確切
      心證；又被告嘴巴中間有停頓，不是一直連續，也可能是
      警察在唸問題以完成錄音，亦難認定該警詢筆錄確由被告
      之自由意志、經一問一答方式當場製作而成，是依罪疑唯
      輕、有利被告之原則，自無法遽認定被告確有於警詢中自
      白犯罪。
（二）依證人蔡戊○○於警詢中證言，其並未目睹被告乙○○竊
      盜或其他不利被告之情事。綜觀全部證據，既均不能證明
      被告乙○○犯罪，揆之上開法條規定及判例意旨，自應諭
      知被告乙○○無罪之判決，以免冤抑。
據上論斷，應依刑事訴訟法第299條第1項前段、第301條第1項，
刑法第320條第1項、第47條第1項、第41條第1項、第51條第6款
，刑法施行法第1條之1，判決如主文。
本案經檢察官陳茂榮到庭執行職務
中    華    民    國    97    年    7    月    18    日
                  刑事第三庭     法  官  吳俊螢
以上正本證明與原本無異。
如不服本判決，應於判決送達後10日內，向本院提出上訴書狀，
上訴書狀應「敘述具體上訴理由」，並按他造當事人之人數附繕
本。「切勿逕送上級法院」。
告訴人或被害人對於判決如有不服具備理由請求檢察官上訴者，
其上訴期間之計算係以檢察官收受判決正本之日期為準。
中    華    民    國    97    年    7    月    18    日
                                 書記官  林怡吟
附錄本案論罪科刑法條全文：
中華民國刑法第320條
（普通竊盜罪、竊佔罪）
意圖為自己或第三人不法之所有，而竊取他人之動產者，為竊盜
罪，處5年以下有期徒刑、拘役或 5 百元以下罰金。
意圖為自己或第三人不法之利益，而竊佔他人之不動產者，依前
項之規定處斷。
前二項之未遂犯罰之。


司法院資訊處製作；財團法人民間司法改革基金會備份。
